# 关于递延所得税资产和递延所得税负债抵消问题

提问人：已转非执业 时间：2023-05-22 16:29:56
各位前辈：请教下关于递延所得税资产和递延所得税负债的抵消列示问题背景：背景：A为B外购的全资子公司，A公司由于前期处于初创阶段研发投入比较多处于亏损状态，本期开始盈利，因此对公司亏损确认了递延所得税资产。
问题：问题：B公司收购时点溢价产生的递延所得税负债能否与A公司亏损确认的递延所得税资产抵消？  讨论：
根据准则，“当拥有以净额结算当期所得税资产及当期所得税负债的法定权利，且递延所得税资产及递延所得税负债是与同一税收征管部门对同一纳税主体征收的所得税相关或者是对不同的纳税主体相关”，
不能抵消的理解：似乎单体层面亏损确认的递延所得税资产与合并层面溢价产生的递延所得税不能抵消，不是针对一个税务征管部门
另外，递延所得税资产是在子公司层面，递延所得税负债是针对收购方母公司层面，也不是一
个会计核算主体，因此也不能抵消。
可以抵消的理解： 虽然子公司可抵扣亏损是针对单体层面，但是将其转换为合并层面的亏损产生递延所得税负债，与合并层面的溢价产生的递延所得税资产，是否就是针对同一核算主体，同一个税收征管部门了？站在这个层面理解就可以抵消了?
因此，针对上述同一税收征管部门该怎么理解呢？是单体上实实在在的税务征管还是合并层年上虚拟的主体，如果按照可以抵消来理解，那么假设B公司范围内，还有一家C公司，也一直亏损，C公司单体因为未来盈利存在不确定性而未确认递延，但合并上现在A和B抵消后还有递延所得税负债 500 万，C公司是不是可以在在上述A和B抵消后还有递延所得税负债这 500 万范围内确认一笔递延所得税资产呢？似乎越想越复杂了非常期待各位老师们的指导。感谢感谢！

回答人：chenyiwei
就本案例而言，因为可抵扣亏损属于该子公司，而评估增值的可辨认资产也是归属于该子公司的资产，即递延所得税资产、负债系针对同一纳税主体；这些事项均影响该子公司的法定企业所得税申报，故正常情况下针对的主管税务机关也是同一个。所以是可以符合抵销列报条件的。

提问人：已转非执业 时间：2023-05-26 17:36:44
陈老师，首先感谢您百忙之中的指导，还有一点不太理解
按照资产负债表观的观点，假设子公司收购时资产的账面价值是 500 万，评估值是 800 万，我长投也按照 800 万入得账，两年后我处置了这一笔股权得到 1200 万，那么我交所得税的成本应该是 1200 万-800万=500万，所以原来500 万的账面到 800 万的公允之间的差 300 万应该是抵减了母公司的所得税吧？

回答人：chenyiwei
不考虑这一因素。母公司的所得税直接按照1200-800计算，与子公司的资产增值无关。